



### Luis Appelhanz

Programador Web #JavaScript, CSS, Bootstrap, MySQL, Git, Figma, Adobe XD

#### **PERFIL**

Soy un desarrollador web con una excelente formación en el idioma inglés. Me considero proactivo, responsable y tenaz.

Disfruto mucho desarrollando sitios web, aprendiendo continuamente sobre base de datos y la creación de diseños y prototipos centrados en la experiencia de usuario.

#### CONTACTO

Teléfono: (0297) 154 430 467

E-mail: luis\_appelhanz@hotmail.com

LinkedIn: https://www.linkedin.com/in/luisappelhanz

Portfolio: https://github.com/appelhanzluis

#### IDIOMAS

Inglés | Instituto Learning Time | 2003 -2009 Certificación B1 de la Universidad de Cambridge

- Nivel Oral: Intermedio.
- Nivel Escrito: Avanzado.

#### HABILIDADES

- Creación y edición de páginas web responsivas con Bootstrap, JavaScript, CSS, HTMI
- Manejo de base de datos con MySQL
- Creación de diseños y prototipos de baja y alta fidelidad en Figma y Adobe Experience Design
- Manejo de Repositorios con Git

#### FORMACIÓN

## Programación Web Full Stack | Educación IT Noviembre 2020 - Junio 2021.

- HTML5(Fundamentos Web)
- CSS3(Maguetación Web)
- MySQL(Introduccion a Base de Datos y SQL)
- Javascript(Introducción a Javascript)
- PHP y MySQL(Programación Web en PHP y MySQL)
- Intro al PO(Introduccion al Paradigma de Objetos)
- PHP(Programación Orientada a Objetos)
- Javascript(Desarrollador Avanzado Front-End)

### Soft Skills | Fundación Pescar Pan American Energy Noviembre 2020 - Abril 2021.

- Trabajo en equipo
- Comunicación Efectiva
- Gestión Emocional
- Video Pitch
- Marketing Personal
- Autoconocimiento

#### Diseño de Experiencia de Usuario (UX) | Coursera Octubre 2022 - Febrero 2023.

- Aspectos Basicos de la Experiencia de Usuario.
- Primeros pasos en el proceso de diseño de UX: Empatizar, definir, idear.
- Creación de esquemas de página y prototipos de baja fidelidad.
- Realizar investigaciones en UX y probar conceptos preliminares.
- Crear prototipos y diseños de alta fidelidad en Figma.
- Diseños web adaptables en Adobe XD.
- Diseñar una experiencia del usuario de una iniciativa de interés público y prepararse para el trabajo.

## Desarrollador JR | Alura - Oracle Next Education 2022 - 2023.

- Lógica de Programación(JavaScript)
- Front-End(JavaScript)
- Git y GitHub

### Técnico Electromecánico | Escuela Industrial Nº 1 2009 - 2013.

• Instalación y mantenimiento de Equipos Electromecánicos

#### EXPERIENCIA LABORAL

#### Pasantía | Central Telefónica - Caleta Olivia Septiembre 2013 - Noviembre 2013.

Practicas laborales en Soporte y Atención al Cliente

### Auxiliar Electricista | INFA S.A - Minera Santa Cruz Enero 2015 - Marzo 2015.

Mantenimiento eléctrico en planta minera

## Profesor Particular de Inglés | Autonomo - Caleta Olivia Enero 2018 - Agosto 2020.

Clases Particulares de inglés a alumnos de Secundaria y Secundaria Técnica

# Ayudante de Soldador | SICME - Comodoro Rivadavia Agosto 2019 - Diciembre 2019.

Modificación y Armado de Separador de Gas y Petróleo

## Gestión de Criptoactivos | Autónomo Junio 2017 - Febrero 2022.

Creación de cuentas, movimiento e inversión de activos digitales basados en Blockchain y Finanzas Descentralizadas para diferentes clientes.